【裁判字號】    89,易,3416
【裁判日期】    900413
【裁判案由】    竊盜
【裁判全文】
臺灣臺中地方法院刑事判決                        八十九年度易字第三四一六號
    公  訴  人  臺灣台中地方法院檢察署檢察官
    被      告  丙○○
右列被告因竊盜案件，經檢察官聲請簡易判決處刑（八十九年度偵字第一三三一二號
），本院臺中簡易庭認不宜以簡易判決處刑（八十九年度中簡字第一七０三號），改
依通常程序審理，本院判決如左：
    主      文
丙○○竊盜，處有期徒刑伍月，如易科罰金，以參佰元折算壹日。扣案之鑰匙壹支沒
收。
    事      實
一、丙○○曾先後三次犯竊盜案件，分別經法院於民國八十五年一月間、八十八年九
    月間、八十九年四月間各判處罰金五千元確定，並均執行完畢；又因於八十九年
    二月二十二日下午三時許，在台中市○○街三十三號竊取他人之信用卡並持以刷
    卡購物為警查獲 (業經本院於八十九年十一月二十二日以八十九年度訴字第一八
    五九號偽造文書案件判處有期徒刑一年)後，猶不知悔改。復於八十九年六月二
    十二日凌晨三時許，在臺中市○區○○街四九六巷口，適見鄭美康所有交由其子
    甲○○使用之車牌號碼ＡＲＦ─七０一號一百二十五ＣＣ重型機車置放於該址，
    又無人看管，認有機可乘，竟另行意圖為自己不法所有，以自備鑰匙開啟電門予
    以竊取，得手後供己使用，嗣於同日下午四時五十分許，丙○○騎乘前揭竊得之
    機車返回上址時，方為甲○○發現報警查獲，並扣得其所有供竊盜所用之鑰匙一
    支。
二、案經臺中市警察局第二分局報請臺灣臺中地方法院檢察署檢察官偵查後向本院聲
    請以簡易判決處刑，經本院臺中簡易庭認不宜以簡易判決處刑，改依通常程序審
    理。
    理      由
一、訊據被告丙○○矢口否認有何竊盜犯行，辯稱：係因將被害人甲○○之機車誤認
    為伊向其妹乙○○所借用之機車，始騎用該機車云云。惟查：被告於八十九年六
    月二十二日警訊初訊時供陳：「 (問：你於何時？在何地？如何行竊機車？)於
    八十九年六月二十二日三時在台中市○○街四九六巷口行竊該車的，我用自備機
    車鎖匙開啟該機車電門後竊走機車的」；「 (問：你用何工具行竊？)我用自備
    鎖匙，沒有共犯」；「 (問：你行竊該機車作何用途)因我剛離職 (泡沫紅茶店
    )要搬東西騎用代步」等語，是被告於警訊時顯已自白竊取機車之犯行，而被告
    之上開自白，核與被害人於警訊、偵查時指述情節相符，並有被害人領回失車之
    贓物認領保管單一紙附卷可稽，復有扣案之鑰匙一支可資佐證，自不容被告事後
    翻異前詞，任意否認有竊取機車之行為。其次，檢察官於偵查中指揮員警訊問被
    告其妹之機車號碼及連絡其妹提供機車照相，以資比對，被告則答稱不知知車牌
    號碼亦無法連絡其妹；再經警調閱車籍資料，被告之妹所有於八十二年十月二十
    七日發照之機車係光陽牌、四十九ＣＣ、紫色輕型機車；於七十六年四月二十日
    發照之機車係光陽牌、九十七西西、白色機車；被告於本院審理時另陳稱：所借
    用之機車係一百ＣＣ、黑色或藍色之機車云云，均與被害人所遺失之山葉牌、一
    二五ＣＣ、綠色重型機車有明顯之差距，此有車籍作業系統─集中查詢基本詳細
    資料表、行車執照 (均影本)各一件在卷可憑，益足徵被告所辯顯係卸責之詞，
    無足採信。因而事證明確，被告犯行足堪認定，應予依法論科。
二、核被告所為，係犯刑法第三百二十條第一項之普通竊盜罪。爰審酌被告素行不良
    、犯罪動機、手段、所竊得機車價值不高所生危害非鉅、惟犯後未能坦承犯行，
    犯後態度不佳等一切情狀，量處如主文所示之刑，以資懲儆。又刑法第四十一條
    業於九十年一月十日修正公布，而於同年一月十二日生效，依修正後之同法第四
    十一條第一項前段規定，本件被告所犯最重本刑為五年以下有期徒刑之罪，而受
    六月以下有期徒刑之宣告，乃屬得易科罰金之情形，此與修正前之刑法第四十一
    條相比較，修正後之新法較有利於被告，依刑法第二條第一項前段規定，應適用
    裁判時之法律，從而被告所處如主文所示之刑，並應諭知易科罰金之折算標準。
    扣案之鑰匙一支，係被告所有，供竊盜所用之物，業據被告於警訊時供明，應依
    刑法三十八條第一項第二款宣告沒收。
三、按連續犯之所謂出於概括犯意，必須其多次犯罪行為自始均在一個預定犯罪計劃
    以內，出於主觀上始終同一犯意之進行，若中途另有新犯意發生，縱所犯為同一
    罪名，究非連續其初發的意思，即不能成立連續犯 (參照最高法院七十年台上字
    第六二九六號判例)。被告犯本件竊盜犯行前之八十九年二月二十二日下午三時
    許，雖另曾台中市○○街三十三號竊取他人之信用卡並持以刷卡購物為警查獲
     (業經本院於八十九年十一月二十二日以八十九年度訴字第一八五九號偽造文
    書案件判處有期徒刑一年)，惟被告二件竊盜犯行相隔已逾三個多月，自難認係
    自始均在一個預定犯罪計劃以內，而係另有新犯意發生，雖其所犯竊盜部分為同
    一罪名，仍難認係基於概括犯意而為，並不能成立連續犯，附此敘明。
據上論斷，應依刑事訴訟法第四百五十二條、第二百九十九條第一項前段，刑法第二
條第一項前段、第三百二十條第一項、第三十八條第一項第二款，修正後刑法第四十
一條第一項前段，罰金罰鍰提高標準條例第一條前段、第二條，判決如主文。
中      華      民      國      九十      年      四      月    十三    日
                                臺灣臺中地方法院刑事第五庭
                                        法  官  劉長宜
右正本證明與原本無異。
如不服本判決，應於送達後十日內向本院提出上訴狀（須附繕本），上訴於台灣高等
法院台中分院。
                                        書記官
中      華      民      國      九十      年      四      月    十六    日
附錄本案論罪科刑法條全文
刑法第三百二十條第一項：
意圖為自己或第三人不法之所有，而竊取他人之動產者，為竊盜罪，處五年以下有期
徒刑、拘役或五百元以下罰金。


司法院資訊處製作；財團法人民間司法改革基金會備份。
